臺灣高等法院臺南分院刑事裁定　　　　　 100年度抗字第27號
抗　告　人　紀宏駿
即　受刑人
上列抗告人因定應執行刑案件，不服臺灣臺南地方法院99年度聲
字第1890號中華民國99年10月26日所為定應執行刑裁定，提起抗
告，本院裁定如下：
    主  文
抗告駁回。
    理  由
一、本件抗告意旨略以：抗告人因觸犯殺人未遂等罪以臺灣高雄
    地方法院檢察署99年度執字第269 號、7996號、9712號、10
    629號及臺灣臺南地方法院檢察署99年度執字第5339號等5張
    執行指揮書發監執行，並於99年10月26日提出聲請上述5張
    指揮書，99年11月1日收到裁定書，惟其中第4張即臺灣高雄
    地方法院檢察署99年度執字第10629號漏未合併定執行刑，
    爰提起本件抗告，請求合併定應執行刑等語。
二、按裁判確定前犯數罪者，併合處罰之；數罪併罰有2裁判以
    上者，依刑法第51條之規定，定其應執行之刑；依刑法第53
    條應依同法第51條第5款至第7款之規定，定其應執行之刑者
    ，由該案犯罪事實最後判決之法院之檢察官，聲請該法院裁
    定之，刑法第50條、第53條及刑事訴訟法第477條第1項分別
    定有明文。是法院就檢察官所聲請定應執行刑之各罪審核結
    果，認為均合於併合處罰之規定，依刑法第53條、51條之規
    定，經定其應執行刑確定後，縱檢察官發現被告另犯未經其
    聲請定執行刑之他罪，僅屬檢察官是否得再就該他罪聲請原
    法院裁定另定其應執行刑之問題，此乃刑事訴訟法採不告不
    理原則之當然結果。至被告僅得依刑事訴訟法第477條第2項
    規定，向檢察官提出聲請，並非有聲請權之人。故於定應執
    行刑之案件，法院僅就檢察官所聲請定刑之數罪，審酌是否
    符合定應執行刑之要件即可，如所聲請之數罪均符合定應執
    行刑規定，法院即應予以裁定，要無另就檢察官未聲請定應
    執行刑之罪併予審酌餘地。
三、本件臺灣臺南地方法院檢察署檢察官並未聲請就臺灣高雄地
    方法院地檢署99年度執字第10629號執行案件合併定應執行
    刑，原裁定依檢察官之請求，就抗告人所犯如原裁定附表編
    號1至16所示之罪定其應執行刑，經核並無不當。抗告意旨
    以原裁定漏未合併定執行刑，請求撤銷原裁定，改定執行刑
    ，自非有理由，應予駁回。
四、至於抗告人另案之罪刑，若合於定應執行刑之要件，亦得依
    法請求檢察官聲請該管法院為之，附此敘明。
五、依刑事訴訟法第412條裁定如主文。
中    華    民    國   100    年    1     月    26    日
                  刑事第三庭    審判長法  官  陳義仲
                                      法  官  蔡勝雄
                                      法  官  楊清安
以上正本證明與原本無異。
如不服本裁定，應於收受本裁定後五日內向本院提出抗告狀。
                                      書記官  蔡蘭櫻
中    華    民    國   100    年    1     月    27    日